【裁判字號】    89,毒抗,133
【裁判日期】    890518
【裁判案由】    撤銷停止戒治
【裁判全文】
臺灣高等法院高雄分院刑事裁定                    八十九年度毒抗字第一三三號
    抗告人即
    受處分人  甲○○
右列抗告人因撤銷停止戒治案件，不服臺灣高雄地方法院八十九年度毒聲字第三○一
○號中華民國八十九年四月十五日第一審裁定（聲請案號：臺灣高雄地方法院檢察署
八十九年度聲撤戒一字第二一七號），提起抗告，本院裁定如左：
      主      文
抗告駁回。
      理      由
一、本件原裁定以，受處分人甲○○前因施用毒品案件，經原審法院以八十八年度毒
    聲字第九三六一號裁定停止戒治，所餘期間並宣付保護管束，並於民國八十九年
    一月四日停止戒治，惟受處分人竟於保護管束期間，行不明，未依指定期日至
    台灣高雄地方法院檢察署向觀護人報到及接受採尿，並經告誡及命其接受強制到
    場採驗尿液三次均未果，有相關告誡及命其接受強制到場採驗尿液等文件可稽，
    認受處分人甲○○違反保護管束應遵守事項情節重大，而依毒品危害防制條例第
    二十二條第二項之規定，裁定撤銷停止戒治，令入戒治處所施以強制戒治。
二、抗告意旨略以：抗告人受僱於鈜盈工程有限公司在南投縣中寮地區從事震災重建
    工作，未收到觀護人通知前往報到採尿之通知單，始未依指定期日至觀護處報到
    及接受採尿送驗，抗告人於八十九年四月十二日工作完畢返回高雄家中後，即於
    同年月十八日具狀聲請前往報到，詎八十九年四月二十四日即收到原審對抗告人
    撤銷停止戒治之裁定，抗告人實難接受，請求撤銷原裁定云云。
三、經查，抗告人於八十九年一月五日向觀護人報到時，經當場諭知應於八十九年一
    月二十六日上午九時向觀護人報到接受採尿，有抗告人簽名及捺指印之報告表可
    稽，抗告人於八十九年一月二十六日未報到接受尿液採驗，違反保護管束期間應
    遵守事項經告誡一次，並通知抗告人應於八十九年二月二日上午九時報到接受尿
    液採驗，抗告人仍未按期報到接受尿液採驗，違反保護管束期間應遵守事項再經
    告誡一次，並通知抗告人應於八十九年二月二十三日上午九時報到接受尿液採驗
    ，惟抗告人仍未按時報到接受尿液採驗，再經告誡，嗣經檢察官簽發強制到場（
    強制採驗尿液）許可書囑警強制其到案未果，以上有臺灣高雄地方法院檢察署受
    保護管束人採尿約談報告表、臺灣高雄地方法院檢察署八十八年雄檢銅尚八九戒
    執護（一）一一九字第０六四八一號、第一○六六二號函、臺灣高雄地方法院檢
    察署檢察官強制到場（強制採驗尿液）許可書、觀護人執行施用毒品犯受保護管
    束人強制到場（強制採驗尿液）報告書、高雄市政府警察局三民第二分局第三○
    二五號函及送達證書可稽，從而原裁定以抗告人於保護管束期間，未按時至台灣
    高雄地方法院檢察署向觀護人報到及接受採尿，並經告誡及命其接受強制到場採
    驗尿液三次均未果，認抗告人違反保護管束應遵守事項情節重大，而依毒品危害
    防制條例第二十二條第二項之規定，裁定撤銷停止戒治，令入戒治處所施以強制
    戒治，核無不合，本件抗告意旨所指並無理由，應予駁回。
據上論斷，應依刑事訴訟法第四百十二條，裁定如主文。
中    華    民    國     八十九     年       五       月     十八       日
                              臺灣高等法院高雄分院刑事第七庭
                                  審判長法官  王光照
                                        法官  黃仁松
                                        法官  黃憲文
右正本證明與原本無異。
不得再抗告。
                                      書記官  黃全忠
中    華    民    國     八十九     年       五       月     二十       日
                                                                        Ｂ


司法院資訊處製作；財團法人民間司法改革基金會備份。
